# 股改保留负数未分配利润

提问人：xpf396402157 时间：2020-04-27 10:21:00
请教老师。公司股改时，全额保留了以前未弥补亏损，即负的未分配利润。这样操作是否可以，有何风险？监管机构是否允许？

回答人：chenyiwei
不可以。这种做法意味着出资不足，要用未来的盈利补足该出资不足部分，工商部门和证监会都是不会认可这种做法的。